【裁判字號】    89,交訴,178
【裁判日期】    900413
【裁判案由】    公共危險
【裁判全文】
臺灣臺中地方法院刑事判決                        八十九年度交訴字第一七八號
    公  訴  人  台灣台中地方法院檢察署檢察官
    被      告  丙○○
右列被告因公共危險等案件，經檢察官提起公訴（八十九年度偵字第一四七七六號）
，本院判決如左：
    主  文
丙○○服用酒類，不能安全駕駛動力交通工具而駕駛，累犯，處有期徒刑參月，如易
科罰金，以參佰元折算壹日；又，連續於公務員依法執行職務時，當場侮辱，累犯，
處有期徒刑參月，如易科罰金，以參佰元折算壹日。應執行有期徒刑伍月，如易科罰
金，以參佰元折算壹日。
    事  實
一、丙○○前曾於民國八十八年四月間，因傷害案件，經法院判處有期徒刑四月確定
    ，甫於八十八年五月十三日易科罰金執行完畢，仍不知悔過向上謹言慎行。復於
    八十九年一月十三日凌晨二時三十分許，在台中市南屯區友人徐玉蘭住處飲用酒
    類後，已呈酒醉狀態而不能安全駕駛動力交通工具，竟不顧公眾之安危，猶於同
    日凌晨三時三十五分許，駕駛未懸掛車牌之自用小貨車（該車車牌號碼原為ＧＭ
    ─８８３６號，車籍業經註銷），沿台中市○○路往北平路等道路行駛欲返回住
    處，迨於同日凌晨三時四十五分許，途經台中市○○路與市○○○路口時，因有
    緊急剎車險追撞臺中市警察局保安隊巡邏車、復有闖越紅燈疾駛等不能安全操控
    車輛情形，為臺中市警察局保安隊霹靂小組巡邏員警戊○○、丁○○、乙○○發
    現，立即開啟巡邏警車之警示燈及警報器追逐至臺中市○○路與大墩十七街口，
    始將丙○○所駕車輛攔下取締，詎丙○○不但拒絕出示駕車證件，亦拒絕接受酒
    精濃度測試，於員警依法開立違反道路交通管理事件通知單時，丙○○因對員警
    取締之行為心生不滿，竟藉持酒力，另行基於妨害公務之概括犯意，先在臺中市
    ○○路與大墩十七街口，當場以台語「哭爸」、「幹你娘」等不堪入耳之言詞辱
    罵正執行公務之警員。其後，員警將丙○○帶回台中市警察局刑警隊製作筆錄時
    ，丙○○又以臺語「哭爸」、「幹你娘」、「狗生的」、「幹你娘雞巴」、「臭
    雞巴」、「幹你娘的老雞巴」等不堪入耳之言詞辱罵正執行公務之警員，而連續
    對於公務員執行公務之際，當場侮辱。嗣經警於同日凌晨四時三十分許，在台中
  市警察局刑警隊對丙○○施以口呼氣方式酒精濃度測試，發現其酒精濃度測定值
    仍高達每公升０．七０毫克，已達無法安全駕駛動力交通工具之程度而查獲。
二、案經台中市警察局移送台中地方法院檢察署檢察官偵查起訴。
    理  由
一、右揭事實，業據被告丙○○坦承不諱，並經證人即執勤時遭被告辱罵之員警戊○
    ○、丁○○、乙○○、支援警員甲○○分別於警訊、偵查及本院審理時證述明確
    ，復有測試觀察職務報告書、酒精測定值測試紙、現場錄影帶、錄音帶及其譯文
    在卷可參。按服用酒類不能安全駕駛動力交通工具之認定，參考德國、美國之認
    定標準，對於酒精濃度呼氣已達每公升○．五五毫克或血液濃度達百分之○．一
    一以上，肇事率為一般正常人之十倍，應認為已達不能安全駕駛之標準（法務部
    八十八年五月十八日八八年度法檢字第一六六九號函參照），被告所測得吐氣中
    所含酒精濃度高達每公升０‧七０毫克，其駕駛車輛之注意能力已因飲酒而較平
    日為低，顯已達不能安全駕駛動力交通工具之程度甚明。因而事證明確，被告犯
    行堪以認定，應予依法論科。
二、核被告所為，服用酒類後不能安全駕駛而駕駛自小客車致發生車禍部分，係犯刑
    法第一百八十五條之三之服用酒類，不能安全駕駛動力交通工具而駕駛罪；另被
    告以穢語辱罵執勤警員部分，係犯同法第一百四十條第一項對於公務員依法執行
    職務時當場侮辱罪。被告先後二次辱罵執勤員警之犯行，時間緊接，且觸犯構成
    要件相同之罪，顯係基於概括犯意反覆為之，應依刑法第五十六條連續犯之規定
    ，論以一罪，並加重其刑。公訴人就被告所為辱罵執勤員警之犯罪事實，雖僅起
    訴被告在臺中市○○路與大墩十七街口辱罵執勤員警一次之事實，就被告在台中
    市警察局刑警隊製作筆錄時辱罵執勤員警之另一次犯罪事實未據起訴，惟被告就
    上開部分，既與起訴部分有連續犯之裁判上一罪之關係，為起訴效力所及，自在
    本院所應審理之範圍。被告所犯上揭二罪間，犯意個別，行為互殊，應予分論併
    罰。查被告曾於八十八年四月間，因傷害案件，經法院判處有期徒刑四月確定，
    甫於八十八年五月十三日易科罰金執行完畢，有卷附台灣高等法院被告全國全案
    紀錄表及台灣台中地方法院檢察署刑案資料查註紀錄表在卷可考，其受有期徒刑
    執行完畢後，五年以內再犯本件有期徒刑以上之罪，為累犯，應依刑法第四十七
    條規定加重其刑，就其對於公務員依法執行職務時當場侮辱罪部分，並遞加重其
    刑。爰審酌被告品行不良，酒醉後已不能安全駕駛，仍不顧公眾之安危，冒然駕
    車而肇事，於警員執勤時復出言辱罵，其行為可資非難；兼衡及被告犯罪並未發
    生具體危害，犯後坦承犯行，態度尚稱良好等一切情狀，各量處如主文所示之刑
    ，並均諭知易科罰金之折算標準，且定其應執行之刑，以示懲儆。
據上論斷，應依刑事訴訟法第二百九十九條第一項前段，刑法第五十六條、第一百八
十五條之三、第一百四十條第一項、第四十七條、第五十一條第五款，修正後刑法第
四十一條第一項前段，罰金罰鍰提高標準條例第一條前段、第二條，判決如主文。
中      華      民      國      九十      年      四      月    十三    日
                                臺灣臺中地方法院交通法庭
                                    法  官  劉長宜
右正本證明與原本無異。
如不服本判決，應於判決送達後十日內向本院提出上訴狀，上訴於臺灣高等法院臺中
分院( 須附繕本 )。
                                    書記官
中      華      民      國      九十      年      四      月    十六    日
附錄論罪科刑法條全文：
刑法第一百八十五條之三服用毒品、麻醉藥品、酒類或其他相類之物，不能安全駕駛
動力交通工具而駕駛者，處一年以下有期徒刑、拘役或三萬元以下罰金。
刑法第一百四十條第一項
於公務員依法執行職務時，當場侮辱，或對於其依法執行之職務公然侮辱者，處六月
以下有期徒刑、拘役或一百元以下罰金。


司法院資訊處製作；財團法人民間司法改革基金會備份。
